臺灣雲林地方法院刑事裁定
111年度撤緩字第37號
聲  請  人  臺灣雲林地方檢察署檢察官
被      告  TRAN DOAN HIEU



受刑人上列聲請人因受刑人違反森林法案件(臺灣高等法院臺中
分院110年度上訴字第637號)聲請撤銷緩刑宣告(111年度執聲字
第441號)，本院裁定如下：
    主  文
TRAN DOAN HIEU之緩刑宣告撤銷。
    理  由
一、聲請意旨略以：受刑人TRAN DOAN HIEU(越南籍，中文名：
    陳忠孝)因違反森林法案件，經臺灣高等法院臺中分院(下稱
    臺中高分院)於民國110年5月27日，以110年度上訴字第637
    號，撤銷原判決，判處有期徒刑1年3月，併科罰金新臺幣(
    下同)34萬6,032元，罰金如易服勞役，以1,000元折算1日確
    定，緩刑4年，並命受刑人  於緩刑期間向指定之政府機關
    、政府機構、行政法人、社區或其他符合公益目的之機構或
    團體，提供60小時之義務勞務，另應於緩刑確定後3年內向
    公庫支付25萬元，緩刑期間付保護管束。本案確定後，受刑
    人經合法傳喚通知仍未履行緩刑所附條件，足認原宣告之緩
    刑難收其預期效果，有執行刑罰之必要，爰依刑事訴訟法第
    476條聲請撤銷緩刑宣告。
二、緩刑之宣告應撤銷者，由受刑人所在地或其最後住所地之地
    方法院檢察官聲請該法院裁定之，刑事訴訟法第476條定有
    明文。查本件受刑人之住所地在雲林縣，有受刑人個人戶籍
    資料查詢結果附卷可稽，是本院就具有管轄權。
三、受緩刑之宣告而有下列情形之一，足認原宣告之緩刑難收其
    預期效果，而有執行刑罰之必要者，得撤銷其宣告：四、違
    反第74條第2項第1款至第8款所定負擔情節重大者，刑法第7
    5條之1第1項第4款定有明文。所謂「情節重大」，係指受判
    決人顯有履行負擔之可能，而隱匿或處分其財產、故意不履
    行、無正當事由拒絕履行或顯有逃匿之虞等情事而言。準此
    ，上揭「得」撤銷緩刑之情形，法官應依職權本於合目的性
    之裁量，妥適審酌被告於緩刑期間內違反應遵守事項之情節
    是否重大，是否已難收其預期之效果，而確有執行刑罰之必
    要。
四、經查：
　㈠受刑人因違反森林法案件，經臺中高分院於110年5月27日，
    以110年度上訴字第637號，撤銷原判決，判處有期徒刑1年3
    月，併科罰金34萬6,032元，罰金如易服勞役，以1,000元折
    算1日確定，緩刑4年，並命受刑人於緩刑期間向指定之政府
    機關、政府機構、行政法人、社區或其他符合公益目的之機
    構或團體，提供60小時之義務勞務，另應於緩刑確定後3年
    內向公庫支付25萬元，緩刑期間付保護管束，而於110年7月
    6日確定在案（緩刑期間自110年7月6日至114年7月5日），
    有上開判決書及臺灣高等法院被告前案紀錄表各1份在卷可
    稽。
　㈡本案經移送執行後，臺灣雲林地方檢察署（下稱雲林地檢署
    ）通知受刑人110年9月1日至指定之機構報到，並應每週執
    行8小時之義務勞務，於111年7月5日前完成60小時之義務勞
    務，受刑人嗣分別於110年9月1日參加義務勞務勤前說明會1
    小時，110年9月26日、11月29日、12月27日、111年2月28日
    、3月31日、4月28日、5月30日分別執行2小時或4小時之義
    務勞務，迄於111年7月5日僅履行共31小時，尚餘29小時未
    執行，嗣雲林地檢署觀護人室於111年6月、7月間數次電聯
    受刑人履行，受刑人均未接聽，亦未完成義務勞務等情，經
    本院核閱執行案卷確認無訛。另臺灣南投地方檢察署(下稱
    南投地檢署)於110年8月2日通知受刑人於110年10月31日前
    到署繳交緩刑附條件金25萬元，經合法送達受刑人居所，但
    受刑人屆期未繳納，該署又以111年1月13日發函通知受刑人
    於111年3月31日前繳納，亦經合法送達受刑人居所，惟受刑
    人仍未繳納，再於111年7月電聯受刑人，因受刑人電話關機
    亦無法聯繫等情，有卷附南投地檢署函、送達證書、公務電
    話紀錄單1份在卷可按。足認受刑人確有未依指定期限履行
    緩刑宣告負擔之情事。
　㈢受刑人於上開期間並無向地檢署陳報居住地有遷移，亦無在
    監、在押紀錄，有受刑人之臺灣高等法院被告前案紀錄表1
    份在卷可按，另受刑人於109年3月9日入境後，迄今無出境
    紀錄，亦有入出境資訊連結作業1份在卷可憑，再受刑人經
    本院通知於111年8月18日到庭行訊問程序，經合法送達，受
    刑人仍未到庭，有本院送達證書、刑事報到單、訊問筆錄各
    1份存卷可參。而緩刑之條件乃原確定判決諭知受刑人緩刑
    之重要負擔，此為受刑人所知並接受，考量其應服之義務勞
    務僅60小時，不但有相當之期間可履行，無執行期限過苛之
    情，且非不得利用星期例假日進行，顯不致於影響受刑人之
    正常生活，依執行案卷，受刑人客觀上亦無難以服義務勞務
    之情事；又就緩刑附條件金25萬元，地檢署執行科已2次發
    函通知受刑人繳納，受刑人已有相當數月之期間得準備，甚
    為充裕，受刑人卻未繳納分毫，且未到案說明，亦未提出任
    何資料過署，有南投地檢署簽1份在卷可參，足見受刑人從
    未釋明其有何無履行能力之原因、或有何情事變更致不能履
    行之情形，顯見係無正當理由拒絕履行緩刑宣告所定負擔，
    堪認違反緩刑負擔之情節重大，原判決宣告之緩刑，已難收
    預期效果，當有執行刑罰之必要。
五、綜上，本件受刑人履行義務勞務未完成，緩刑附條件金則分
    文未付，可見受刑人欠缺履行緩刑負擔之真意，違反緩刑負
    擔之情節重大，足認原宣告之緩刑已難收其預期效果，而有
    執行刑罰之必要，檢察官聲請撤銷緩刑宣告，核無不合，爰
    裁定撤銷受刑人緩刑之宣告。
六、依刑事訴訟法第476條，刑法第75條之1第1項第4款，裁定如
    主文。
中　　華　　民　　國　　111 　年　　8 　　月　　29　　日
                  刑事第一庭　法  官  黃麗竹  
以上正本證明與原本無異。
如不服本裁定，應於收受送達後5日內向本院提出抗告狀。
                              書記官  黃嫀文
中　　華　　民　　國　　111 　年　　8 　　月　　29　　日